# 其他综合收益问题

提问人：nhkb 时间：2010-01-19 15:06:29
1 、融资租赁产生的递延收益，要不要确认为其他综合收益？ 2 、其他综合收益中在计算所得税影响数时，是按照当期的实际征税率还是按25%的税率？另公司以前年度留存有“购买国产设备抵免所得税”的额度，本期实际无需缴纳所得税？其他综合收益中的所得税影响是否需要计算？ 谢谢

回答人：chenyiwei
回复 楼主 nhkb 的帖子 1 、融资租赁产生的递延收益？是否指“未确认融资收益”？在报表上这是长期应收款的抵减项目，没有计入股东权益，因此不存在确认为其他综合收益的问题。 2 、计算所得税影响时的适用税率，也应按照所得税准则的规定，区分当期所得税和递延所得税分别考虑。对于当期所得税，应当使用本年度的适用税率；对于递延所得税，应当使用暂时性差异预计转回年度的适用税率。在无需缴纳所得税的情况下，可以不计算其他综合收益对当期所得税的影响，但递延所得税影响仍需要考虑。